臺灣臺中地方法院刑事裁定
111年度聲字第2593號
聲  請  人  臺灣臺中地方檢察署檢察官
受  刑  人  張永豪



上列聲請人因受刑人數罪併罰有二裁判以上，聲請定其應執行之
刑(111年度執聲字第1892號)，本院裁定如下：
    主    文
張永豪所犯如附表所示各罪所處之刑，應執行有期徒刑壹年陸月
，如易科罰金，以新臺幣壹仟元折算壹日。
    理    由
一、聲請意旨略以：受刑人張永豪犯數罪，先後經判決確定如附
    表，應依刑法第53條、第51條第5款，定應執行之刑，爰依
    刑事訴訟法第477條第1項之規定聲請裁定，併請依刑法第41
    條第1項、第8項，諭知易科罰金之折算標準。
二、按裁判確定前犯數罪者，併合處罰之；數罪併罰，有二裁判
    以上者，依刑法第51條規定，定其應執行之刑；又按數罪併
    罰，分別宣告其罪之刑，如宣告多數有期徒刑者，於各刑中
    之最長期以上，各刑合併之刑期以下，定其刑期，但不得逾
    30年，刑法第50條第1 項前段、第53條、第51條第5 款分別
    定有明文。另按有二裁判以上，經定其執行刑後，又與其他
    裁判併合而更定其執行刑者，前定之執行刑當然失效，仍應
    以原來宣告之數個刑罰計算，而不以當時該數罪所定應執行
    刑為計算之基準（最高法院57年度台抗字第198 號裁定參照
    ）；而上開更定之應執行刑，不應比前定之應執行刑加計其
    他裁判所處刑期後為重，否則即與法律秩序理念及法律目的
    之內部界限有違，難認適法（最高法院93年度台非字第192 
    號裁定意旨參照）。
三、經查，本件受刑人張永豪因犯如附表所示各罪，業經本院分
    別判處如附表所示之刑，均經分別確定在案，有各該刑事判
    決及臺灣高等法院被告前案紀錄表1份附卷可稽，茲檢察官
    聲請定其應執行之刑，本院審核認其聲請為正當。又依最高
    法院刑事大法庭110年度台抗大字第489號裁定意旨，本院曾
    發函給受刑人，告以收受函文後5日內得具狀陳述意見並提
    出有利於己之量刑證據，惟迄今未見回覆，附此敘明。本院
    審酌定應執行刑之自由裁量事項時，所應受之法律內、外界
    限之拘束，並綜合斟酌受刑人犯罪行為之不法與罪責程度、
    罪名、罪數、各次犯罪時間之間隔等一切情狀，就各罪定應
    執行之刑如主文所示，併諭知易科罰金之折算標準。
四、爰依刑事訴訟法第477 條第1 項，刑法第53條、第51條第5
    款、第41條第1 項前段、第8項，裁定如主文。
中　　華　　民　　國　　111 　年　　9 　　月　　8 　　日
                  刑事第七庭    法  官  林忠澤
上正本證明與原本無異。
如不服本裁定，應於送達後五日內，向本院提出抗告狀。
                                書記官  許采婕
中　　華　　民　　國　　111 　年　　9 　　月　　8 　　日
　　　　　　　　
附表：
 編          號           1          2  罪          名  竊盜 竊盜  宣    告    刑  有期徒刑4月 有期徒刑3月  犯  罪  日  期  110年10月9日 110年9月29日  偵查(自訴)機關年  度  案  號  臺中地檢110年度偵字第32302號 臺中地檢110年度速偵字第3764號 最  後 事實審 法    院 臺中地院 臺中地院  案    號 110年度簡字第1135號 110年度豐簡字第553號  判決日期 110年10月26日 110年10月29日 確  定 判  決 法    院 臺中地院 臺中地院  案    號 110年度簡字第1135號 110年度豐簡字第553號  判    決確定日期 110年11月16日 110年11月30日 是否得易科罰金之罪  是 是 備註  臺中地檢110年度執字第13401號【編號1至6定刑為有期徒刑1年2月】 臺中地檢110年度執字第14131號【編號1至6定刑為有期徒刑1年2月】 

 編          號           3           4  罪          名  竊盜 竊盜  宣    告    刑  有期徒刑3月 有期徒刑3月  犯  罪  日  期  110年9月3日 109年12月2日  偵查(自訴)機關年  度  案  號  臺中地檢110年度速偵字第3449號 臺中地檢110年度偵字第2541、30105號 最  後 事實審 法    院 臺中地院 臺中地院  案    號 110年度豐簡字第505號 110年度易字第688號、第2015號  判決日期 110年10月13日 110年11月16日 確  定 判  決 法    院 臺中地院 臺中地院  案    號 110年度豐簡字第505號 110年度易字第688號、第2015號  判    決確定日期 110年11月30日 110年12月14日 是否得易科罰金之罪  是 是 備註  臺中地檢111年度執字第116號【編號1至6定刑為有期徒刑1年2月】 臺中地檢111年度執字第199號【編號1至6定刑為有期徒刑1年2月】 

 編          號           5          6  罪          名  竊盜 竊盜  宣    告    刑  有期徒刑2月 有期徒刑3月  犯  罪  日  期  110年9月20日 110年9月29日  偵查(自訴)機關年  度  案  號  臺中地檢110年度偵字第2541、30105號 臺中地檢110年度偵字第37822號 最  後 事實審 法    院 臺中地院 臺中地院  案    號 110年度易字第688號、第2015號 111年度豐簡字第68號  判決日期 110年11月16日 111年2月14日 確  定 判  決 法    院 臺中地院 臺中地院  案    號 110年度易字第688號、第2015號 111年度豐簡字第68號  判    決確定日期 110年12月14日 111年3月16日 是否得易科罰金之罪  是 是 備註  臺中地檢111年度執字第199號【編號1至6定刑為有期徒刑1年2月】 臺中地檢111年度執字第4094號【編號1至6定刑為有期徒刑1年2月】 

 編          號           7          8  罪          名  竊盜 竊盜  宣    告    刑  有期徒刑4月（聲請書誤載為3月） 有期徒刑4月（聲請書誤載為3月）  犯  罪  日  期  110年7月11日 110年10月3日  偵查(自訴)機關年  度  案  號  臺中地檢110年度偵字第33219號、111年度偵字第1023號 臺中地檢110年度偵字第33219號、111年度偵字第1023號 最  後 事實審 法    院 臺中地院 臺中地院  案    號 111年度易字第395號 111年度易字第395號  判決日期 111年5月20日 111年5月20日 確  定 判  決 法    院 臺中地院 臺中地院  案    號 111年度易字第395號 111年度易字第395號  判    決確定日期 111年6月21日 111年6月21日 是否得易科罰金之罪  是 是 備註  臺中地檢111年度執字第7964號【編號7、8定刑為有期徒刑6月】 臺中地檢111年度執字第7964號【編號7、8定刑為有期徒刑6月】